Inventaris van het archief van het Bureau Antecedentenonderzoek (BURAM), 1945-1960
Nationaal Archief, Den Haag
Bureau Antecedentenonderzoek Ministerie van Uniezaken en Overzeese Rijksdelen (BURAM)
BURAM Antecedentenonderzoek
1945-1960
K23040
6.10 meter; 42 inventarisnummers.
Nationaal Archief, Den Haag
Ministerie van Uniezaken en Overzeese Rijksdelen / Bureau Antecedentenonderzoek (BURAM), 1945-1960
Bureau Security
Bureau Veiligheidsdienst Overzeese Gebiedsdelen
Het Bureau had tot taak de antecedenten te onderzoeken van het personeel van het departement en van de naar de overzeese bezittingen uit te zenden ambtenaren. Het onderzoek concentreerde zich op de gedragingen gedurende de bezetting en de naoorlogse periode en het afgeven van zuiveringsverklaringen. Voorts behandelde het bureau de visumaanvragen van naar elders vertrekkend personeel en behandelde het verzoeken voor een verblijf in de Nederlandse Antillen, Nieuw-Guinea en Suriname.
Archiefvorming
Geschiedenis van het archiefbeheer
De verwerving van het archief
Het archief is krachtens bepalingen van de Archiefwet overgebracht.
MAISAO-WOTAP; 2.10
Aanwijzingen voor de gebruiker
Openbaarheidsbeperkingen
Volledig beperkt openbaar (B). Beperking geldt voor stukken jonger dan 75 jaar.
Materiële beperkingen
Aanvraaginstructie
Openbare archiefstukken kunnen online worden aangevraagd en gereserveerd. U kunt dit ook via de terminals in de studiezaal van het Nationaal Archief doen. Om te kunnen reserveren dient u de volgende stappen te volgen:
U maakt een profiel aan op www.gahetna.nl, en logt vervolgens in
Via de archiefinventaris (alleen de beschrijvingen met rode nummers) selecteert u het gewenste archiefstuk door op de knop 'Reserveren' te klikken
In het volgende scherm geeft u aan op welke dag u het archiefstuk wilt inzien
Indien u zich bevindt in de studiezaal en een tafelnummer heeft ontvangen kunt u dit nummer vermelden. Als u geen tafelnummer heeft kunt u tafelnummer 777 laten staan
Vervolgens bevestigt u uw reservering door deze te versturen.
Verwant materiaal
Beschikbaarheid van kopieën
Beschrijving van de series en archiefbestanddelen
- Stukken adviescommissie zuivering Nederlands-Indische burgerlijke en militaire ambtenaren, 1946, 1948-1949.; 1
  Openbaarheid beperkt tot 1 januari 2036
  - Notulenboek Deel I en II, 1946.; a
  - Proces-verbalen betreffende het verhoor van S. Woudstra inzake de Simpangclub te Soerabaja, 1948.; b
  - Ingekomen brieven van de Commissie voor Indische Zaken, 1946.; c
  - Ingekomen en uitgegane stukken, Staatsbladen, Weekbladen voor de Nederlandse Bond van Gemeente-Ambtenaren, vergaderstukken en aanwijzingen betreffende aan te nemen houding in geval van bezetting, 1946.; d
  - Brieven over- en uit Indië betreffende o.a. de Commissie Onderzoek Gedragingen Burgerlijk Overheidspersoneel, 1946.; e
- Diverse stukken, 2
  - Dr. W.C. Klein, verslag van twee reizen naar Nederlands- en Australisch Nieuw-Guinea, aug. 1948 - maart 1949.; 1
  - Gouvernementsbesluiten van 17 april 1946 nr. 7. met betrekking tot het houden van een onderzoek naar de gedragingen van overheidspersoneel 1941-1945. Staatsbladen Nederland-Indië, diverse richtlijnen, 2
  - Centrale Commissie Onderzoek., 1946.; 3
    - Gedragingen Burger Overheidspersoneel, 1946, a
    - Correspondentie met Commissie Vonk, 1946., b
  - Brieven betreffende gedragingen van een inspecteur van politie tijdens de Japanse bezetting, 1947-1949.; 4
  - Stukken zuivering van Nederlandse Orden, concepten, nota's en afschriften, 1948-1949.; 5
  - Nota's met bijlagen m.b.t. de ambtelijke zuiveringen in Nederlands-Indië, 1947.; 6
  - Gouvernementsbesluit 17-4-1946 nr. 7; uittreksels van verslagen, tekst van het besluit- en toelichting v/d regering, aanwijzingen van de Ned.Ind.-regering, formele richtlijnen, circulaires. 1946. Algemeen overzicht zuivering in Nederland, 1946-1947.; 7
  - Opgaven en overzichten van zuiveringsmaatregelen op Departement van Scheepvaart en Economische Zaken, 1947.; 8
  - Gedragingen van de Assistent-Resident van Modjokerto o.a. procesverbalen etc., 1947.; 9
  - Centrale Zuiveringsraad, Voorstukken, dossier Krijger., 1946.; 10
  - Opgaven van ambtenaren die een bezoldiging van ƒ1000,- of meer genieten, 1946.; 11
  - Kabinetsstukken inz. Krijger 1945. Voordracht tot toekenning onderscheiding Lt. A. Prins, 1946. Zuiveringscommissie ambtenaren 1946., 1945-1946.; 12
- Uittreksels, notulen, richtlijnen van de Zuiveringscommissie, 1946-1947.; 3
  - Centrale Zuiveringscommissie: Richtlijnen Procureur-Generaal, 1946.; a
  - Centrale Zuiveringscommissie: Richtlijnen, zuiveringsstukken overheidspersoneel, 1946-1947.; b
  - Notulen, verklaringen, uittreksels van de Centrale Commissie onderzoek gedragingen burgeroverheidspersoneel., 1946-1947.; c
  - Uittreksels uit het register van besluiten: overige Commissies, besluiten tot instelling., 1947.; d
  - Notulen van vergaderingen van de zgn. "Contact Commissie"., 1947.; e
  - Diverse verslagen van vergaderingen van de Centrale-Zuiverings-Commissie., 1946-1948.; f
  - Wetten, ordonnanties, gouv.besluiten en regeringsrondschrijven., 1946-1948.; g
- Diverse stukken, 4
  - Bestuurs- intensivering Zuid Nieuw-Guinea., 1935-1949.; 1
  - Bestuurs Rapporten 1947-1949, 2
  - Bestuurs afscheiding van Tidore op Nieuw-Guinea, 1949., 3
  - Bestuurs-intensivering, Nota Haga, 1935-1936., 4
  - Briefwisseling met de gezaghebber van Curaçao, Gorsira, 1951-1955., 5
  - Rapporten van de studie commissie Radio Omroep, betreft Radio vraagstuk in de Nederlandse Antillen., 6
  - Diverse correspondentie met Suriname en de Nederlandse Antillen., 7
- Rapporten A-Be, 5
- Rapporten Be-Br, 6
- Rapporten Br-Co, 7
- Rapporten Co-Es, 8
- Rapporten Ef-Go, 9
- Rapporten Gr-Ha, 10
- Rapporten Ha-Hu, 11
- Rapporten Id-Kn, 12
- Rapporten Kh-Kr, 13
- Rapporten Kr-Lu, 14
- Rapporten Ma-Ne, 15
- Rapporten Ni-Pe, 16
- Rapporten Pe-Si, 17
- Rapporten Sk-Th, 18
- Rapporten Th-Ve, 19
- Rapporten Ve-We, 20
- Rapporten We-Zw, 21
- Rapporten Divers, 22
- Diverse stukken., 23
  - Rapport van Nederlandse gedetineerden in Indonesië., 1959.; 1
  - Rapport van preventief gedetineerdenin Indonesië., 1956.; 2
  - Rapport betreffende inlichtingen omtrent twee Surinamers., 3
  - Stukken van communistische georiënteerde Surinamers in Nederland., 1952-1953.; 4
  - Stukken van vervallen verklaren van pensioenen van deloyale ambtenaren., 1948.; 5
  - Stukken van de Centrale Commissie Onderzoek gedragingen burgeroverheidspersoneel, waaronder notulen, procesverbalen etc. inzake Rotman, De Vries, Bogaardt, Kramer Wernink, van Leeuwen, Canisius., 1947.; 6
  - Rapport betreffende de zaak Kuyper., 1946.; 7
  - Dossier Bogaardt. Diverse verhoorstukken., 8
  - Dossier inzake vertegenwoordiger der Directie van de Indische Pensioenfondsen., 9
- Diverse stukken., 24
  - Stukken inzake twee Residenten., 1
  - Advies inzake zuivering van de hoofdinspecteur van Scheepvaart., 2
  - Centrale Zuiverings Committee: Diverse stukken, notulen etc., 1946.; 3
  - Agenda Centrale Zuiverings Commissie., 4
  - Proeve van richtlijnen inzake Ambtelijke Zuivering., 1948.; 5
  - Notulen van de vergadering van 11 dec. 1946., 6
- Rapporten A-Br, 25
- Rapporten Br-Bu, 26
- Rapporten Da-Ge, 27
- Rapporten Gr-He, 28
- Rapporten Ja-Li, 29
- Rapporten Li-Or, 30
- Rapporten Ou-Sch, 31
- Rapporten Si-Ve, 32
- Rapporten Ve-Zu, 33
- Rapporten Divers P, R-T, Re-Se, 34
  - Rapporten Divers P, R-T, 1
  - Rapporten Re-Se, 2
- Rapporten Sch-So, 35
- Rapporten Divers, 36
- Rapporten Divers, 37
- Diverse stukken., 38
  - Rapporten Divers, 1
  - Geheime dossier Politieke Vluchtelingen, exh. 24-2-1950 lett. A16., 2
  - 3Dossier betreffende de vervolging van Indische gerepatrieëerden., 1946.; 3
- Diverse stukken., 39
  - Verklaringen, bewijzen van goed gedrag etc., 1
  - Verzoeken tot toelating Nederlandse Antillen., 2
  - Verzoeken tot toelating Nieuw-Guinea., 3
  - Verzoeken tot toelating Suriname., 4
  - Visa aanvragen., 5
- Diverse stukken., 40
  - Organisatiebeschikkingen t.o.v. de Centrale zuiveringscommissie, 1947, en notulen inz. Rotman, Bogaart, Canisius, Van Damme, Kuyper, Morren, Boeve., 1
    Secretariaatstukken van de Centrale Zuiveringscommissie Onderzoek Burgeroverheidspersoneel te Batavia (Commissie Spit). Zie ook inv.nr. 23.
  - Gegevens ex-Suriname N.S.B.-ers met lijst., 1949.; 2
  - Lijsten van leden en niet-leden van de N.S.B. ex-Suriname geïnterneerd., 3
  - Stukken tot toelating in Nederlands-Indië van ex-Ngawi en Suriname geïnterneerden., 1948.; 4
  - Aanvulling gegevens van Rubach en W. de Jong geleverd aan het hoofd van de japanse krijgsgevangenen in interneringskamp Ngawi ondergebracht., 5
  - Gegevens geïnterneerden in Suriname., 1947.; 6
  - Lijst van echtgenotes van in Suriname geïnterneerde N.S.B.-ers., 7
  - Gegevens over gewezen Indische geïnterneerden., 1946.; 8
  - Lijst van N.S.B.-ers die per M.S. "Boissevain" naar Nederland zijn gerepatrieerd., 9
  - Passagierslijst van de M.S. "Boissevain" (Surinamers)., 10
  - Lijst van in Suriname geïnterneerde N.S.B.-ers., 11
  - Lijst van ex-Suriname geïnterneerden, die door het Hoofd van de afdeling Security voorgesteld werden voor terugkeer naar Nederlands-Indië., 12
  - Lijst van ex-Ngawi en ex-Suriname geïnterneerden voor terugkeer naar Nederlands-Indië., 13
  - Lijst van op Java geïnterneerde, naar Suriname overgebrachte N.S.B.-ers., 14
  - Heruitzending naar Nederlands-Indië van ex-N.S.B.-ers., 1947.; 15
  - Dossier betreffende het ontstaan en verdere ontwikkeling van het bureau Security van het Departement van Koloniën, correspondentie omtrent politieke betrouwbaarheid., 16
- Diverse stukken., 41
  - Dossier behandeling justitiële stukken., 1
  - Werkschema's, bezetting personeel, overgang naar het ministerie van U.Z. en O.R. + diverse stukken., 2
  - Diversen., 3
- Dossier inzake het onderzoek naar de gedragingen van drs A.Th. Bogaardt., 1946-1947, 1980; 42; 1 omslag
  Het dossier behoort tot het archief van de Centrale Commissie Onderzoek Gedragingen Burgeroverheidspersoneel, waarvan de verblijfplaats thans (2016) niet bekend is.